臺灣板橋地方法院民事判決　　　　　　　96年度訴字第1803號
原　　　告　第一商業銀行股份有限公司
法定代理人　丙○○
訴訟代理人　丁○○
被　　　告　弘騰紡織股份有限公司
兼 上一 人
法定代理人　己○○
被　　　告　甲○○
　　　　　　戊○○
　　　　　　乙○○
上列當事人間請求返還消費借貸款事件，經本院於民國96年9 月
19日言詞辯論終結，判決如下：
    主  文
被告應連帶給付原告新臺幣伍佰伍拾萬元及如附表所示之利息暨
違約金。
訴訟費用由被告連帶負擔。
    事實及理由
一、原告起訴主張：
  (一)緣被告弘騰紡織股份有限公司（以下稱被告弘騰公司）於民
    國九十三年一月二日，邀同被告己○○、甲○○、戊○○、
    乙○○為連帶保證人，向原告保證被告弘騰公司對原告所負
    之一切債務，以本金新臺幣（下同）五千萬元為限額之債務
    ，願與債務人連帶負全部償付之責任，有保證書可稽。又約
    定書第一條明定：「本約定書所稱一切債務，係指立約人於
    現在（含過去所負現在尚未清償）及將來對原告所負之票據
    、借款、墊款、保證等債務及其他債務，並包括其利息、遲
    延利息、違約金、損害賠償及其他有關費用」。嗣被告弘騰
    公司向原告借款八筆共計五百五十萬元，利息如附表所示並
    按月繳納利息，逾六個月以內按約定利率百分之十，逾期超
    過六個月，另按約定利率百分之二十加付違約金，立有借據
    八紙可稽。詎被告弘騰公司僅繳息至九十六年三月三十一日
    ，即不再繳納，屢經催討均未置理，本金尚積欠五百五十萬
    元，依約視為全部到期，被告己○○、甲○○、戊○○、乙○○為該借款之連帶保證人，應負連帶清償責任。為此，依
    消費借貸及連帶保證之法律關係，提起本件訴訟，求為判決
    如主文第一項所示。
二、被告己○○、乙○○陳稱：被告弘騰公司確實有向原告借錢
    ，且渠二人確有在借據及保證書上簽名，但希望按月攤還借
    款。被告甲○○辯稱：伊當連帶保證人，並未在借據上蓋章
    ，股份已經轉讓與被告己○○。被告戊○○則稱：不知被告
    弘騰公司借錢情事，伊只有在保證書上簽名，但金額係空白
    云云。併答辯聲明判決駁回原告之訴。
三、本件原告主張之事實，業據其提出借據、保證書、約定書、
    催告書等為證，且為被告己○○及乙○○所自認。被告甲○○、戊○○雖為上述之抗辯。但查，本院審理時，被告己○○陳稱：「公司確實有向銀行借錢，我們四人信貸，我們四
    人是股東，信貸總共五百五十萬元，我有開保證書，借據。
    」；被告甲○○陳稱：「我當連帶保證人，並在保證書上簽
    名」；被告戊○○陳稱：「保證書我有簽名」；被告乙○○
    陳稱：「信貸五百五十萬元是應該要還，我有簽保證書，但
    是希望能夠按月還掉。我知道我們要貸款，我有看清楚才簽
    」等語，由是觀之，被告甲○○、戊○○所辯，與常情不符
    ，委無可採，應認原告主張之事實為真實。
四、從而，原告依消費借貸及連帶保證之法律關係，請求被告連
    帶給付如主文第一項所示之金額、利息、違約金，均屬有據
    ，應予准許。
據上論結：本件原告之訴為有理由，依民事訴訟法第七十八條、
第八十五條第二項，判決如主文。
中　　華　　民　　國　　96　　年　　10　　 月　　3　　日
                  民事第一庭    法　官　李世貴
以上正本係照原本作成。
如對本判決上訴，須於判決送達後20日內向本院提出上訴狀，上
訴臺灣高等法院（應按他造人數提出繕本）。
中　　華　　民　　國　　96　　年　　10　　月　　4 　　日
                    　　　　　　書記官　蘇哲男
